# 陈版主，咨询一下“现金管理产品”新金融准则的处理

提问人：yinpo123 时间：2019-07-29 16:00:45
陈版主，我们企业与银行签订了一个 “流动利 E”存款协议，对公 “流动利E” 是一款服务于银行特定优质客户的开放式本外币现金管理产品，为客户提供智能存款增值服务。在产品协议有效期内（季度），根据签约活期账户存款的季日均值对应的利率（日均 0.3亿-1亿元利率 1.75%、超过 1 亿元 2.65%），按季支付增值利息的服务，款项可以随时支取。
1 、对于这块按新的金融准则是放入银行存款核算和是交易性金融资产？这个款项去银行函证时候银行说不是理财，需写入银行存款账户进行函证。
2 、要是按照交易性金融资产核算，公允价值如何衡量，这块尚未到季末，无法确认日均存款额。

回答人：chenyiwei
如果是根据每日存款余额和对应档次的利率逐日计息，则本质上与银行存款无差异，利息能够反映了对货币时间价值、与特定时期未偿付本金额相关的信用风险、以及其他基本借贷风险、成本和利润的对价，同时企业的持有意图是收取合同现金流量。因此基本赞成项目组意见，将其分类为摊余成本计量的金融资产。一般列报为银行存款或者其他货币资金。

提问人：yinpo123 时间：2019-07-29 19:15:37
陈版，利息按季度支付，根据季度的日均存款额作为基数，不是逐日计息。
这块还是按摊余成本计量吗

回答人：chenyiwei
也可以。